【裁判字號】    95,抗,127
【裁判日期】    951031
【裁判案由】    拍賣抵押物
【裁判全文】
臺灣士林地方法院民事裁定            95年度抗字第127號
抗  告  人  甲○○
上列抗告人因與相對人香港商香港上海匯豐銀行股份有限公司間
拍賣抵押物事件，對於中華民國95年9 月4 日本院95年度拍字第
955 號裁定提起抗告，本院裁定如下：
    主  文
抗告駁回。
抗告程序費用新臺幣壹仟元由抗告人負擔。
    理  由
一、按扺押權人於債權已屆清償期而未清償者，得聲請法院拍賣
    抵押物，就其賣得價金而受清償，民法第873 條第1 項定有
    明文。是抵押權人依此項規定聲請拍賣抵押物係屬非訟事件
    ，法院所為准駁之裁定，無確定實體法上法律關係存否之性
    質，於債權及抵押權之存否無既判力，故袛須其抵押權已經
    依法登記，且債權已屆清償期而未受清償，法院即應為准許
    拍賣抵押物之裁定；至對於此項法律關係有爭執之人，自得
    提起訴訟以資救濟，不得僅以抗告程序聲明其爭執，並據為
    廢棄拍賣抵押物裁定之理由（最高法院51年10月8 日民刑庭
    總會決議(三)參照）。
二、本件相對人主張債務人蔡淑霞於民國90年5 月8 日以其所有
    如原裁定附表所示之不動產，為擔保其對相對人現在及將來
    所負一切債務之清償責任，設定本金最高限額新台幣（下同
    ）195 萬元之抵押權予相對人，存續期間自90年5 月8 日起
    至130 年5 月7 日止，並經登記在案。債務人蔡淑霞並於90
    年5 月7 日以抗告人為連帶保證人，向相對人借款1,608,45
    0 元，其借款期間、利息暨違約金計算方式均載明於借據內
    ，並約定如任何一宗債務不依約清償本金時，即喪失期限之
    利益，應即全部償還，並應依約支付違約金；詎債務人蔡淑
    霞自95年4 月21日起即未依約繳納本息，尚欠本金164,108
    元及利息、違約金未為清償，全部借款已視為到期。債務人
    蔡淑霞並已將上開不動產移轉登記予抗告人，因而聲請准予
    拍賣抵押物等情，已據相對人提出他項權利證明書、抵押權
    設定契約書、土地及建物登記謄本、消費性房屋抵押借款暨
    擔保透支約定書影本可證。是原法院據以准許相對人拍賣抵
    押物之聲請，即無不當。
三、抗告意旨略以：債務人蔡淑霞已將房貸款補清繳款等語，並
    提出銀行對帳單據影本為證。惟依首開說明，所為主張仍屬
    抵押債權之實體爭執，非得依抗告程序解決。從而，抗告人
    提起抗告，請求廢棄原裁定，為無理由，應予駁回。
四、據上論結，本件抗告為無理由，依非訟事件法第46條、第21
    條第2 項、第24條第1 項、民事訴訟法第495 條之1第1項、
    第449 條第1 項、第78條，裁定如主文。
中    華    民    國    95    年    10    月    31    日
                  民事第二庭  審判長法  官  陳介源
                                    法  官  張國勳
                                    法  官  李瑜娟
以上正本證明與原本無異。
如不服本裁定，僅得於收受本裁定正本送達後10日內，以適用法
規顯有錯誤為理由，向本院提出再抗告狀，（須附繕本一份及繳
納再抗告裁判費新台幣1,000元），經本院許可後始可再抗告。
中    華    民    國    95    年    11    月    6     日
                                    書記官  李秀蘊


司法院資訊處製作；財團法人民間司法改革基金會備份。
